臺灣高等法院刑事判決
111年度原交上易字第15號
上  訴  人  
即  被  告  林黎傳盛



上列上訴人因公共危險案件，不服臺灣桃園地方法院110年度審
原交易字第61號，中華民國111年2月16日第一審判決（起訴案號
：臺灣桃園地方檢察署110年度偵字第38795號），提起上訴，本
院判決如下：
    主  文
上訴駁回。                                              
    理  由
一、依刑事訴訟法第350條、第361條、第362條、第367條規定，
    不服地方法院之第一審判決而上訴者，須提出上訴書狀，並
    應敘明具體理由，為上訴必備之程式；其所提出之書狀未敘
    述上訴理由，或僅曾以言詞陳述上訴理由者，均應於上訴期
    間屆滿後20日內補提理由書於第一審法院。第一審法院經形
    式審查，認逾期未補提上訴理由者，應定期間先命補正；逾
    期未補正者，為上訴不合法律上之程式，應以裁定駁回。倘
    已提出上訴理由，但所提非屬具體理由者，則由第二審法院
    以上訴不合法律上之程式，判決駁回。所謂具體理由，就修
    法過程以觀，原草案為：「依前項規定提起上訴者，其上訴
    書狀應敘述理由，並引用卷內訴訟資料，具體指摘原審判決
    不當或違法之事實。其以新事實或新證據為上訴理由者，應
    具體記載足以影響判決結果之理由。」嗣經修正通過僅保留
    「上訴書狀應敘述具體理由」之文字，其餘則刪除，故所稱
    「具體理由」，並不以其書狀應引用卷內訴訟資料，具體指
    摘原審判決不當或違法之事實，亦不以於以新事實或新證據
    為上訴理由時，應具體記載足以影響判決結果之情形為必要
    。但上訴之目的，既在請求第二審法院撤銷或變更第一審之
    判決，所稱「具體」，當係抽象、空泛之反面，若僅泛言原
    判決認事用法不當、採證違法或判決不公、量刑過重等空詞
    ，而無實際論述內容，即無具體可言。從而，上開法條規定
    上訴應敘述具體理由，係指須就不服判決之理由為具體之敘
    述而非空泛之指摘而言。是以上訴人之上訴書狀或補提之上
    訴理由書，雖有敘述上訴理由，惟並未具體敘述第一審判決
    有上述違法、不當情形，其所為上訴，即不符合上訴之法定
    要件。
二、原判決認定上訴人即被告林黎傳盛於民國110年9月29日中午
    12時許起至同日中午12時40分許止，在桃園市龜山區樂善三
    路某福利社飲用啤酒2罐，已達不能安全駕駛動力交通工具
    之程度，仍基於酒後駕駛動力交通工具之犯意，於同日中午
    12時50分許，自該處駕駛車牌號碼0000-00號自用小客車離
    去。嗣於同日下午1時7分許，行經桃園市龜山區樂善二路與
    文化一路交岔路口為警攔檢盤查，並於同日下午1時59分許
    ，測得其吐氣所含酒精濃度達每公升0.81毫克（mg/l）等情
    ，係依據被告於警詢、偵查及原審時之自白，及酒測單、桃
    園市政府警察局舉發違反道路交通管理事件通知單、財團法
    人工業技術研究院呼氣酒精測試器檢定合格證書、車輛詳細
    資料報表，認被告之自白核與事實相符，犯行事證明確，並
    因刑法第185條之3第1項於111年1月28日修正公布，並自同
    月30日生效施行，而為新舊法之比較適用後，以被告犯修正
    前刑法第185條之3第1項第1款之駕駛動力交通工具而吐氣所
    含酒精濃度達每公升零點二五毫克以上之罪，且其前已因公
    共危險案件，經臺灣桃園地方法院以109年度原交易字第37
    號判決判處有期徒刑6月，併科罰金新臺幣10萬元確定，於1
    10年4月23日易科罰金執行完畢，有本院被告前案紀錄表在
    卷可稽，其受徒刑之執行完畢，5年以內故意再犯本案為有
    期徒刑以上之罪，為累犯，並參酌司法院大法官釋字第775
    號解釋，認被告所犯前案與本案為罪質相同之公共危險案件
    ，被告顯未能記取前案科刑之教訓謹慎行事，漠視法紀，對
    刑罰之反應力薄弱，而依刑法第47條第1項規定加重其刑，
    並以行為人之責任為基礎，審酌被告之吐氣所含酒精濃度為
    每公升0.81毫克，猶駕駛自用小客車行駛於市區道路，對一
    般往來之公眾及駕駛人自身皆具有高度危險性，兼衡其智識
    程度、生活狀況、犯後態度等一切情狀，量處有期徒刑7月
    ，已詳敘其認定事實所憑證據、理由及量刑依據，從形式上
    觀察，並無認定事實錯誤、量刑瑕疵或違背法令之情形可言
    。　　
三、被告於原審判決後，於法定期間內之111年3月18日未附理由聲明上訴，嗣於同年8月4日補提上訴理由略以：被告已認罪悔改，並接受法院之處分，但因目前承包多項公共工程，尚未如期完工，無法向雇主妥善交代，倘現入監服刑，致生工程變故，有害大眾公共安全。為此，請求准予暫緩入監服刑等語，形式上雖已敘述上訴理由，然所述請求暫緩執行等節，乃屬案件確定後執行檢察官執行之權責，上訴意旨未指出原判決之事實認定或量刑審酌有何不當或違法之處，揆諸首揭說明，被告上訴顯無具體理由而不合法定程式，應予駁回，並不經言詞辯論為之。
據上論斷，應依刑事訴訟法第367條前段、第372條，判決如主文
。
中　　華　　民　　國　　111 　年　　8 　　月　　31　　日
                  刑事第六庭  審判長法　官  劉方慈
                                    法　官  蕭世昌
                                    法　官  許曉微
以上正本證明與原本無異。
不得上訴。
                                    書記官  徐仁豐
中　　華　　民　　國　　111 　年　　8 　　月　　31　　日